# 请教陈版主：销售返利核算问题

提问人：dotaauditor 时间：2018-05-21 20:50:43
背景：A为快消品制造商，B为A的经销商。每半年度，A按B半年期间的采购数量计算给予相应的返利，具体返利模式为：如B在半年度采购数量达到 10 万件以上，则增加B在A处的预付款 5 万元，该预付款可供B在日后购货时抵扣货款；预付款使用规则为：B在获得 5万元预付款奖励后，每采购货款累计达到 10 万元，可使用 1 万元预付款（即可抵减 1 万元货款）。B在满足前述条件时，A所开具销售发票中同时注明销售额和折扣额。上述预付款奖励无限期使用，直至B与A终止业务往来。 请教陈版主： 1 、当B满足返利条件，获得5 万元预付款奖励时，应当如何进行处理？依据哪项准则？ 2 、当B满足返利条件，获得 5 万元预付款奖励后，如B采购金额达到 10 万元，使用 1 万元预付款奖励冲抵货款时，这 1 万元应当确认为收入？还是减少商品存货的入账价值？

回答人：chenyiwei
1 、当B满足返利条件，获得 5 万元预付款奖励时，应借记“预付账款——返利”5万元，贷记采购成本 5 万元。贷记的采购成本根据相关存货的周转速度，在报表中分别调整主营业务成本和期末库存成本。 2 、当B满足返利条件，获得 5 万元预付款奖励后，如B采购金额达到 10 万元，使用 1 万元预付款奖励冲抵货款时，这 1 万元应当贷记上面确认的“预付账款——返利”，不减少商品存货的入账价值。

提问人：dotaauditor 时间：2018-05-22 10:23:26
非常感谢陈版主！还有一处疑问：B获得的 5 万元返利适用对象是日后购买的存货（即日后采购金额达到 10 万元对应的存货），如果调整现有的存货成本或主营业务成本，调整的存货对象或范围应当如何确定？且B只有在实际使用预付款抵消货款时才会收到A开具的发票凭据，B获得 5 万元返利时A不会对B开具任何凭据，这样B进行账务处理应当获得哪些有效凭据？

回答人：chenyiwei
理论上应依据B企业所采用的存货成本结转方法（加权平均/先进先出）和计算的存货周转率计算确定。实务中可能结合具体情况有一定简化处理，如存货周转较快的，全部调整当期销售成本等。